臺北高等行政法院裁定
                                    110年度交抗字第40號
抗  告  人  李石傳                                     

相  對  人  臺北市交通事件裁決所


代  表  人  蘇福智（所長）

上列當事人間交通裁決事件，抗告人對於中華民國110年7月12日
臺灣士林地方法院110年度交再字第3號行政訴訟裁定，提起抗告
，本院裁定如下︰
    主  文
抗告駁回。
抗告訴訟費用新臺幣參佰元由抗告人負擔。
    理  由
一、按交通裁決事件之抗告，抗告法院認抗告為無理由者，依行
    政訴訟法第237條之9第3項準用同法第272條規定，再準用民
    事訴訟法第495條之1第1項、第449條第1項規定，應為駁回
    抗告之裁定。交通裁決事件再審逾越法定期限者，依同法第
    237條之9第3項準用第276條、第277條第1項第4款、第278條
    第1項規定，應以裁定予以駁回。
二、次按，行政訴訟法第276條規定：「（第1項）再審之訴應於
    30日之不變期間內提起。（第2項）前項期間自判決確定時
    起算，判決於送達前確定者，自送達時起算；其再審之理由
    發生或知悉在後者，均自知悉時起算。……」本條立法理由載
    明：「二、再審之訴之目的，在廢棄確定判決而代以新判決
    ，故須就提起再審之訴之期間加以限制，以保確定判決之安
    定。爰規定應於30日之不變期間內提起，俾資遵循。三、再
    審之訴，係對確定判決聲明不服之方法，故提起再審之訴之
    不變期間，原則上應自判決確定時起算，然當事人若於判決
    確定後，始知悉再審理由者，則應自其知悉時起算再審期間
    ，以保護其利益。」又「再審之訴，應以訴狀表明下列各款
    事項，並添具確定終局判決繕本，提出於管轄行政法院為之
    ：……四、再審理由及關於再審理由並遵守不變期間之證據。
    」「再審之訴不合法者，行政法院應以裁定駁回之。」為行
    政訴訟法第277條第1項第4款、第278條第1項所明定。準此
    可知，再審之訴之目的，係在廢棄確定判決而代以新判決，
    惟為保確定判決之安定，再審之訴，應自判決確定時起30日
    之「不變期間」內提起，該「30日」期間，乃法定之「不變
    期間」，不因當事人之合意或法院之裁定而伸長或縮短；而
    再審之訴，既應以訴狀表明「再審理由及關於再審理由並『
    遵守不變期間之證據』」，故若提起再審之訴之原告，主張
    其知悉再審理由在後者，自應就此知悉在後之事實，即對於
    不變期間之遵守，提出「足以證明」再審之理由發生或其知
    悉在判決送達之後的證據，始為適法，否則仍應以判決送達
    後起算提起再審之訴之法定不變期間。如未表明再審理由及
    遵守不變期間之證據，其再審之訴即屬不合法，行政法院毋
    庸命其補正，逕以裁定駁回其訴（最高行政法院107年度裁
    字第1755號裁定意旨參照）。
三、本件原裁定以：本件原確定判決（臺灣士林地方法院110年3
    月2日109年度交字第410號）係於民國110年4月14日確定，
    業經原審調取109年度交字第410號案卷核閱屬實，故再審之
    不變期間應自原確定判決確定之翌日起算，至同年5月14日
    （星期五）屆滿。惟抗告人遲至同年5月19日始提起再審，
    此有原審收狀戳足憑（見原審卷第8頁），顯已逾期，依上
    開規定及說明，提起再審自非合法，爰裁定駁回。
四、抗告意旨略謂：抗告人於110年5月16日經友人指點，從Goog
    le得到肇事點的空拍照（新事證），依行政訴訟法第276條
    第2項後段規定，其再審之理由發生或知悉在後者，均自知
    悉時起算。而抗告人於同年5月16日發現上開新事證，再審
    期間應自同年5月16日起算，故抗告人於同年5月19日提出再
    審，應不受再審之訴應於30日之不變期間之限制，故抗告人
    提起再審並未逾期等情。
五、本院經查：抗告人並未就其主張「再審事由知悉於再審不變
    期間後(110年5月16日）」之情事，舉證以實其說，抗告人
    就原確定判決提起再審之訴，即應遵守30日之不變期間。本
    件原確定判決係於110年4月14日確定，抗告人於110年5月19
    日提起再審，原審（臺灣士林地方法院110年7月12日以110
    年度交再字第3號）裁定駁回抗告人再審之訴，即無違誤，
    本件抗告為無理由，應予駁回。
六、據上論結，本件抗告為無理由，依行政訴訟法第237條之9第
    3項、第272條、第104條，民事訴訟法第95條、第78條，裁
    定如主文。
中　　華　　民　　國　　111 　年　　1 　　月　　5 　　日
                    臺北高等行政法院第三庭
                              審判長法  官　楊得君
                                    法  官  鄭凱文
                                    法  官  畢乃俊
上為正本係照原本作成。
不得抗告。
中　　華　　民　　國　　111 　年　　1 　　月　　5 　　日
                                    書記官  李依穎